【裁判字號】    92,中簡上,173
【裁判日期】    920804
【裁判案由】    竊盜
【裁判全文】
臺灣臺中地方法院刑事判決                      九十二年度中簡上字第一七三號
    上  訴  人
    即  被  告  甲○○
右列上訴人因竊盜案件，不服本院臺中簡易庭九十二年度中簡字第五九二號中華民國
九十二年三月十四日第一審判決（聲請簡易處刑案號：臺灣臺中地方法院檢察署九十
二年度偵字第二六三二號）提起上訴，本院管轄之第二審合議庭判決如左：
    主  文
上訴駁回。
    事  實
一、甲○○意圖為自己不法之所有，於民國九十二年一月十七日上午七時四十分許，
    在臺中市○○街二四三號女用內衣褲店，趁該店老闆丙○○不注意之際，竊取丙○○所有之女用內褲二件，將之藏置於外套與背心間腋下而得手，嗣甲○○於挑
    選其他衣物時，再把一件女用內褲放入外套右側口袋中，為丙○○發覺，當場制
    止，後並發現前揭二件藏於外套與背心間腋下之女用內褲，報警查獲。
二、案經丙○○訴由臺中市警察局第二分局報請臺灣臺中地方法院檢察署檢察官偵查
    後聲請簡易判決處刑。
    理  由
一、訊據上訴人即被告（下稱被告）甲○○矢口否認有於右揭時地竊取證人丙○○所
    有女用內褲三件之行為，辯稱：伊在臺中市○○街二四三號遇到丙○○，因他在
    七年前向伊借款五十萬元，後有清償部分借款，尚欠伊三十萬元，且未付伊幫他
    帶小孩二個月的保姆費，因當時店裡人很多，伊想等他店內人少一點時，再跟他
    說此事用來抵償部分債務，伊沒有將二件女用內褲塞到伊之衣服內，該二件內褲
    是拿在手上，而且伊沒有離開現場云云。惟查：
（一）證人丙○○於本院九十二年五月十三日調查時具結證稱：「（是否認識被告甲○○？）不認識，我是案發之後才跟她碰過面。」、「（是否有欠甲○○錢？
      ）沒有。」、「（你經營之攤位之性質？）我是在市場承租店面，賣女用內褲
      ，是由我跟我太太一起經營，我們自己是老闆。」、「（請說明發現甲○○竊
      盜的過程？）當時她身穿長外套，我發現時，看到她正拿一件內褲準備要塞進
      她外套的口袋內，我就要她拿出來，她就說她沒有偷，並將拉著外套一直搖晃
      ，我太太發現她外套裡面的背心裡，還藏著二件內褲，我太太就要她拿出來。
      」等語，其證詞核與其在警詢、偵查時之陳述內容相同，並無矛盾出入之處，
      當可採信。此外，復有贓物保管收據一紙及贓物照片一幀存卷可稽，被告確有
      竊盜之行為，足可認定。
（二）證人乙○○於本院九十二年七月三日調查時具結證稱：「（是否認識被告甲○○？）認識，我於六、七年前跟一位朋友常去甲○○家，因甲○○的經濟狀況
      很不好，我常跟朋友接濟她，所以當時常去她家。」、「（是否認識丙○○，
      年約三十歲？）我不認識。」、「（是否知道七年前丙○○有向甲○○借貸五
      十萬元？）六、七年前我接濟四、五十萬元給甲○○，甲○○將該筆錢借給一
      名男子，他的名字我不知道，他當時的年紀約四十歲左右。後來我們有告該名
      男子，後來我們於法院和解，該名男子有開本票給我，後來我將本票都交給甲○○。」、「（本票現在何處？）我都交給甲○○，聽說她已經將本票撕掉了
      。」、「（該筆債務是否有還清？）我不清楚，因我將本票交給甲○○，要她
      自己去要錢，結果如何我不清楚。」等語。依證人乙○○之證詞，在六、七年
      前被告借款之人年約四十歲許，但證人丙○○今年為三十一歲，是就年紀而言
      ，證人丙○○顯非被告所述之借款之人。
（三）被告於本院九十二年七月三日調查時供承：「（向你借錢的男子年約多大？姓
      名？）當時他年約三十多歲，我記得他姓王，真實姓名我忘記了。」、「（向
      你借錢之男子與丙○○有何關係？）來跟我借錢的是一男一女。」等語。本院
      亦依證人乙○○之上開證詞，調閱以證人乙○○為原告或聲請人之民事卷宗，
      共調得(1)八十五年度促字第四０三八二號聲請支付命令事件卷宗，證人乙○○
      對相對人何素卿、王威瀚所簽發之三張本票，面額合計五十萬元，聲請支付命
      令；(2)八十六年度票字第四八六四號聲請本票裁定事件卷宗，證人乙○○對相
      對人張美玉、王鴻恩所簽發之二張本票，分別為四十萬七千五百元、四十萬七
      千五百元，聲請強制執行。綜合被告與證人乙○○之陳述，就借款時間、金額
      及借貸人姓氏觀之，應以前開第(1)卷為接近，但不論為何事件，均與證人丙○○無關，亦即並無抵銷債務之事由存在，被告顯係臨訟編篡證人丙○○為借款
      人，被告上開辯解顯與事實不符，是以證人丙○○亦無挾怨誣指之可能。綜上
      所述，本案事證明確，被告前揭辯詞，顯係事後卸責之詞，不足採信，被告右
      揭竊盜犯行，洵堪認定。
二、核被告所為，係犯刑法第三百二十條第一項之竊盜罪。被告先後竊取三件女用內
    褲之行為，係於時間、地點均密接之情形下為之，為接續犯。本案經本院審理結
    果，認原審依刑事訴訟法第四百四十九條第一項前段、第四百五十四條第二項，
    刑法第三百二十條第一項、第四十一條第一項後段、罰金罰鍰提高標準條例第一
    條前段、第二條，判決被告拘役五十日，如易科罰金，以三百元折算一日等情，
    其認事用法並無不合，量刑亦稱妥當，被告上訴意旨以前詞置辯，本院經調查證
    據後認與事實不符，詳如前述，故上訴意旨為無理由，應予駁回。
據上論斷，應依刑事訴訟法第四百五十五條之一第三項、第三百六十八條，判決如主
文。
本案經檢察官洪淑姿到庭執行職務
中      華      民      國    九十二    年      八      月      四      日
                              臺灣臺中地方法院刑事第四庭
                                  審判長法  官  張  靜  琪
                                        法  官  陳  慧  珊
                                        法  官  楊  真  明
右正本證明與原本無異。
本件不得上訴。
                                        書記官
中      華      民      國    九十二    年      八      月      四      日
附錄本判決論罪科刑法條
刑法第三百二十條第一項：
  意圖為自己或第三人不法之所有，而竊取他人之動產者，為竊盜罪，處五年以下有
  期徒刑、拘役或五百元以下罰金。


司法院資訊處製作；財團法人民間司法改革基金會備份。
